【裁判字號】    97,易,1239
【裁判日期】    980828
【裁判案由】    詐欺等
【裁判全文】
臺灣高雄地方法院刑事判決              97年度易字第1239號
公  訴  人  臺灣高雄地方法院檢察署檢察官
被      告  辛○○
被      告  丙○○
選任辯護人  黃奉彬律師
被      告  己○○
選任辯護人  紀錦隆律師
上列被告等因詐欺案件，經檢察官提起公訴（96年度偵字第2387
3 號），本院判決如下：
    主    文
辛○○、己○○共同犯詐欺取財罪，均處有期徒刑伍月，如易科
罰金，以銀元參佰元即新臺幣玖佰元折算壹日，各減為有期徒刑
貳月又拾伍日，如易科罰金，以銀元參佰元即新臺幣玖佰元折算
壹日。
丙○○無罪。
    事    實
一、辛○○係址設高雄市○鎮區鎮○路112 巷15號1 樓之鴻家工
    程顧問有限公司（下稱鴻家公司）之實際負責人、己○○係
    高雄縣永安鄉新港村烏林投15鄰之鄰長。緣民國90年8 月間
    ，高雄縣永安鄉公所受臺灣電力股份有限公司興達發電廠（
    下稱臺電興達發電廠，臺灣電力股份有限公司則略稱臺電公
    司）委託辦理「高雄縣永安鄉烏林投綠帶購地案地上物查估
    作業」（下稱查估作業）招標案，永安鄉公所因缺乏查估鑑
    價專業人力，於徵詢臺電興達發電廠同意後，依政府採購法
    規定發包由專業工程公司承作，於90年12月18日由永承工程
    顧問有限公司（下稱永承公司）得標。永承公司實際負責人
    丙○○（經判決無罪，詳後述）在標得該案後，將上開綠帶
    購地案現場查估及造冊的工作轉給鴻家公司實際負責人辛○○施做（查估範圍：以臺電興達發電廠防塵網以南250 公尺
    、西至臺灣海峽，東鄰永安鄉北溝排水系統，約為永安鄉新
    港村第15、14、13鄰）。辛○○因而為從事上開查估、造冊
    作業之人員。
二、丙○○於91年1 月間偕同辛○○前往永安鄉烏林投地區勘查
    拆遷補償區域時，將己○○介紹予辛○○認識。己○○為從
    該綠帶購地案中為其親屬即堂弟庚○○、次子黃慶煌牟取利
    益，遂要求辛○○至高雄縣永安鄉興達巷77號、107 號現場
    進行查估作業時虛列查估項目以詐領補償金，辛○○竟與己○○共同基於業務上登載不實並持之行使及意圖為己○○堂
    弟庚○○、次子黃慶煌不法所有之詐欺取財犯意聯絡，於前
    往上址查估時，明知高雄縣永安鄉興達巷77號庚○○住處28
    0 公尺範圍內僅有鴨寮一座，而興達巷107 號黃慶煌住處並
    未安裝冷氣機2 台，仍在其業務上編製「高雄縣永安鄉烏林
    投綠帶購地案地上物查估作業補償清冊」之「用地建築改良
    物調查估價表」興達巷77號庚○○住處虛列面積10平方公尺
    之鴨寮1 座，並登載該處現值6 萬4110元（6411元×10＝6
    萬4110元，即附表二編號1） 、黃慶煌住處虛列冷氣機兩台
    ，並登載現值總計4 萬元（2 萬元×2 ＝4 萬元，即附表二
    編號2） ，送交不知情之丙○○審核用印並持向永安鄉公所
    而行使之，經不知情之永安鄉公所人員轉報臺電興達發電廠
    辦理補償金發放事宜，使臺電公司承辦人員陷於錯誤，而於
    92年10月30日以董事會審查通過，足以生損害於臺電興達發
    電廠辦理補償金發放事宜之正確性，而順利詐得補償金額共
    計10萬4110元（6 萬4110元+4萬=10 萬4110元）。
三、案經法務部調查局南部地區機動工作組報告臺灣高雄地方法
    院檢察署檢察官偵查起訴。
    理    由
壹、程序方面：
    被告辛○○、丙○○、己○○及辯護人、檢察官對本判決所
    引用之書面及言詞供述證據，於準備程序均對證據能力表示
    同意（見本院卷一第35頁），本院審酌該等書面、言詞證據
    作成時之情況，認為適當，依刑事訴訟法第159 條之5 第1
    項、第2 項之規定，本判決所列之書面、言詞供述證據，均
    有證據能力。
貳、有罪部分（被告辛○○、己○○共犯附表二編號1 、2 業務
    登載不實、詐欺取財犯行部分）：
一、認定犯罪事實所憑之證據及理由
  (一)「永安鄉烏林投綠帶購地案」之緣起暨查估作業遵循之標準
    及購地案補償費用之請領發放。
  1.被告丙○○為永承公司實際責人、被告辛○○為鴻家公司實
    際負責人、被告己○○為永安鄉新港村烏林投15鄰之鄰長。
    臺電興達發電廠因對永安鄉烏林投社區造成嚴重煤屑及噪音
    污染，經行政院環保署與臺電公司、烏林投地區居民代表歷
    次協商，作成由臺電公司收購土地從事綠帶之決議（按：該
    處土地多為公有，故「收購土地」實際多為「地上物補償」
    ），議定後，臺電公司便委託高雄縣永安鄉公所辦理綠帶購
    地之地上物查估作業，永安鄉公所考量查估乃專業事項，徵
    得臺電公司同意後依政府採購法規定進行發包工程，並指定
    建設課代理技士陳信宏辦理，後由永承公司於90年12月18
    日得標，永承公司實際負責人丙○○與永安鄉公所簽訂「高
    雄縣永安鄉烏林投綠帶購地案地上物查估作業勞務委託契約
    書」後，再將合約內容中現場查估及造冊的工作轉給鴻家公
    司辛○○承做，永安鄉公所並提供(1)91年2 月21日永安鄉公
    所協調會會議紀錄（下稱91年2 月21日會議紀錄）、(2)高雄
    縣辦理農作改良物徵收補償費查估標準、(3)高雄縣政府舉辦
    公共工程拆遷建築物補償辦法、(4)查估作業補償清冊所附單
    價比較表、(5)94年9 月19日臺電興達發電廠烏林投綠帶購地
    案地上物建築物補償費發放座談會（下稱94年9 月19日座談
    會）等件作為補償標準。
  2.辛○○於91年農曆年前開始查估工作（查估範圍依勞務委託
    契約書約定：以臺電興達發電廠防塵網以南250 公尺，西至
    臺灣海峽，東鄰永安鄉北溝排水系統，約為永安鄉新港村15
    、14、13鄰），並將現場查估結果編製用地建築改良物、用
    地農林作物調查估價表、搬遷補償清冊、地上物現況圖等件
    ，查估結果經永承公司丙○○審核用印後送永安鄉公所，再
    經永安鄉公所審查無誤，將查估成果報告轉送臺電興達發電
    廠，嗣並經臺電公司董事會於92年12月30日審核通過。查估
    工作完成後，臺電興達發電廠在94年10月11日通知已切結搬
    遷之居民進行斷水斷電之拆屋前置作業，由居民自行負責拆
    除之工作，並由臺電興達發電廠供應課管理股財產管理員戊○○針對拆屋前後現況拍照留存。拆遷戶待地上物拆除完畢
    後，應攜帶私章、身分證向臺電興達發電廠請款，再由臺電
    興達發電廠出納開立禁止背書轉讓之支票，通知拆遷戶蓋章
    領取等節，均經被告辛○○、己○○坦承不諱，復經證人即
    臺電公司管理股長陳枝桂於警、偵程序證述在卷，此外，並
    有臺電興達發電廠90年8 月13日興發公關字第9008-1685 號
    函、97年8 月25日D 興達字第970800076 號函所附拆除照片
    、97年9 月18日D 興達字第09 70900035 號函、97年10月20
    日D 興達字第097100 00801號函、97年9 月30日D 興達字第
    0970900153號函、查估作業勞務委託契約書、查估作業補償
    清冊(1)(2)(3)、新港村15鄰現況照片圖等件附卷（見警卷第72
    頁背面；偵一卷第14頁；本院卷一第69頁、第97頁、第123
    頁），上開事實首堪認定。
  (二)被告辛○○、己○○共謀虛列高雄縣永安鄉○○村○○路興
    達巷77號鴨寮1 座、興達巷91-3號冷氣機2 台，以詐取補償
    金之認定（即附表二編號1、2）：
  1.訊據被告辛○○、己○○均矢口否認有何行使業務登載不實
    文書及詐欺取財犯行，被告辛○○辯稱：我確實有親自到現
    場對附表一至三所示地上物進行查估，也有負責製作補償清
    冊、調查估價表，惟完全是依丙○○提供高雄縣政府查估補
    償標準照實查估云云；被告己○○則以：我只有提供附表一
    至三所示之人之戶口名簿予辛○○登記地上物，查估作業有
    糾紛時，會到現場處理，並沒有與辛○○勾結，以不實登載
    方式詐領補償金云云置辯。
  2.高雄縣永安鄉○○村○○路興達巷77號用地建築改良物調查
    估價表所載「10平方公尺鴨寮（現況圖編號77-A3） 」為虛
    列之認定（即附表二編號1）：
    (1)經查，依被告辛○○現場查估結果，高雄縣永安鄉○○村
      ○○路興達巷77號（下略稱興達巷77號）住戶280 公尺範
      圍內之用地建築改良物共計有鐵骨造養蝦池1 座（165 平
      方公尺）、木造鴨寮2 座（分別為25平方公尺、10平方公
      尺）、鐵骨造鴿舍1 座、深水馬達3 支，其中木造鴨寮2
      座，並經被告辛○○編為現況圖位置77-A2 、77 -A3，有
      興達巷77號用地建築改良物調查估價表、查估作業測繪地
      上物現況圖存卷可考（按：依91年2 月21日會議紀錄結論
      七：「280 公尺內住戶，若有建物在距區域不遠的地方，
      請納入查估範圍」）。
    (2)惟依法務部調查局南部地區機動工作組（下略稱調查局南
      機組）95年2 月24日會勘紀錄，興達巷77號及建物280 公
      尺範圍內用地建築改良物，僅在現況圖編號77-A 2位置設
      有一面積為25平方公尺之鴨寮，現場並未有現況圖編號77
      -A3 之10平方公尺鴨寮存在，有調查局南機組會勘紀錄1
      份在卷（見警卷第84頁）。又證人即調查局南機組現場勘
      查人員甲○○於本院審理中證稱：現場有查勘到1 座鴨寮
      ，當時仍有飼養雞鴨等語（見本院卷三第25頁），則衡情
      興達巷77號住戶仍在現況圖編號77-A2 該座鴨寮位置豢養
      雞鴨而維持往昔之生活，亦未受臺電公司之驅趕或強制拆
      除，當無自行特意拆除在現況圖編號77-A3 位置之10平方
      公尺鴨寮之理。況自補償金發放流程觀之，居民在自行拆
      除地上物前，依規定應由臺電興達發電廠供應課管理股財
      產管理員戊○○針對地上建物拆除前後之現況拍照存證，
      惟就臺電興達發電廠提供廠內存證照片觀之，興達巷77號
      僅有養蝦池及鴿舍之拆除照片，未有何雞寮、鴨寮之拆除
      照片存卷，有臺電興達發電廠97年8 月25日D 興達字第
      97080007 6號函及附件照片在卷可參（見本院卷一第52頁
      ～第53頁），如現況圖77-A3 位置確曾設10平方公尺之鴨
      寮1 座，現應仍未拆除，然經調查局人員現場實際勘查結
      果，確實僅有25平方公尺之鴨寮1 座，被告辛○○於用地
      建築改良物調查估價表所列10平方公尺鴨寮1 座顯係虛列
      無訛。
    (3)證人即興達巷77號住戶庚○○及庚○○之母黃吳金鶯雖均
      證稱該處確有兩座鴨寮云云（見偵一卷第26頁；院卷二第
      60頁），惟依證人庚○○所述，其中一座鴨寮已倒塌，並
      提出照片2 紙為證（見偵一卷第32頁背面），核與證人黃
      吳金鶯證稱，我的雞、鴨寮目前還在，我可以指認等語即
      有出入（見院卷二第60頁），又自證人庚○○提出之雞、
      鴨寮照片觀之，庚○○所指兩座鴨寮所在位置之環境、空
      間有別，應分別座落於異處，亦與證人黃吳金鶯描述，雞
      寮、鴨寮相連有隔間，兩者屋頂沒有分開一情差距甚大（
      見本院卷二第60頁），參之證人庚○○、黃吳金鶯對於親
      手起造雞鴨寮位置、目前存廢情形之證述內容均有不同，
      無法明確交代調查估價表上所載10平方公尺鴨寮之位置，
      顯然對實情有所隱匿。況且，91年間興達巷77號現場係由
      黃吳金鶯帶同被告辛○○進行查估，業據證人黃吳金鶯證
      述在卷（見本院卷二第60頁），然依被告辛○○查估結果
      ，兩座鴨寮座落於地上物現況圖77-A2 、77-A3 位置，其
      間並相隔一段距離，亦與證人黃吳金鶯於本院審理中所述
      雞寮、鴨寮相連有隔間一情不同，益徵現況圖77-A3 位置
      該座10平方公尺之鴨寮確為被告辛○○虛列用以詐領補償
      金，至為明確。
  3.高雄縣永安鄉○○村○○路興達巷107 號用地建築改良物調
    查估價表所載冷氣機2 台為虛列之認定（即附表二編號2）
    ：
    (1)經查，依被告辛○○現場查估結果，高雄縣永安鄉○○村
      ○○路興達巷107 號建物（下略稱興達巷107 號）用地建
      築改良物共計有磚造住家1 座（43平方公尺）、鐵骨造鴿
      舍1 座、冷氣機2 台，有興達巷107 號用地建築改良物調
      查估價表、查估作業測繪地上物現況圖存卷可考。
    (2)惟不論自被告辛○○所拍攝興達巷107 號磚造住家查估現
      況照片（見院卷二第141 頁）抑或臺電公司人員戊○○拍
      攝之磚造住家拆除前後照片（見院卷一第56頁），均未見
      該住家裝有冷氣或留有可供安裝窗型冷氣之窗架，該處是
      否確有裝設冷氣2台，誠有可疑。
    (3)又依證人黃慶煌所述，興達巷107 號磚造住家係伊父親己○○在10幾年前向一位外省人購得，交易詳情伊不清楚，
      購得後伊父親要求伊將戶籍遷入該址，因該址環境遭受污
      染，伊僅用來飼養鴿子，均無實際居住等語（見調查卷第
      27頁～第28頁），堪認興達巷107 號磚造住家係被告己○○自十餘年前便購入，當時分離式冷氣在都市地區尚不普
      及，而永安鄉烏林投地區生活水準更不若都市地區，應無
      裝設無需使用窗架之分離式冷氣之可能，又冷氣依當時物
      價水平尚屬高價電器，被告己○○更無購入後便棄置無人
      住居之興達巷107 號之理。再參以被告己○○供稱：興達
      巷107 號住所之電表雖已拆除，但伊有自52號加牽電纜線
      在該址（見調查卷第25頁背面），是互核證人黃慶煌被告
      己○○所述，興達巷107 號磚造住家之購置及安牽電纜線
      等家務瑣事均為被告己○○經手，被告己○○對於興達巷
      107 號住家中冷氣之安裝位置當較其子黃慶煌更為熟知，
      惟證人黃慶煌於調查局詢問中繪出興達巷107 號住家冷氣
      機位置，被告己○○卻供稱無法繪出冷氣機裝設位置（見
      調查卷第25頁背面），顯有違常情，被告己○○對實情顯
      然有所隱匿，是亦難認證人黃慶煌繪製之冷氣位置圖與實
      情相符。
    (4)綜上，遍查卷內均未有興達巷107 號磚造住家裝有冷氣之
      照片、可供安裝冷氣之窗架或其他裝設冷氣之遺跡，證人
      黃慶煌證詞及其繪製之冷氣機位置圖，對照被告己○○之
      供述亦有瑕疵可指，此外，被告己○○亦無法提出任何具
      體事證足認該處確曾裝設冷氣（見院卷三第101 頁），興
      達巷107 號用地建築改良物調查估價表所載冷氣機2 台應
      為被告辛○○虛列用以詐領補償金，堪以認定。
    (5)至永安鄉公所對當地居民檢舉興達巷107 號不實估列冷氣
      機兩台一案中，雖表示：依成果報告書之記載確有冷氣機
      2 台，居民檢舉事項並非屬實，有永安鄉公所94年11月4
      日永鄉建字第0940010413號函附卷可考，惟經本院進一步
      函詢鄉公所上開函文之認定依據，經鄉公所函覆稱：認定
      依據為被告辛○○製作興達巷107 號用地建築改良物調查
      估價表，亦有高雄縣永安鄉公所98年3 月25日永鄉建字第
      0980002178號函在卷可參，從而，辯護人援引永安鄉公所
      94年11月4 日永鄉建字第0940010413號函文主張興達巷10
      7 號確有裝設冷氣機兩台，自礙難採憑，附此指明。
  4.被告辛○○、己○○為業務登載不實及詐欺取財犯罪之共同
    正犯。
    (1)按共同實施犯罪行為之人，在合同意思範圍以內，各自分
      擔犯罪行為之一部，相互利用他人之行為，以達其犯罪之
      目的者，即應對於全部所發生之結果負責，申言之，行為
      分擔不以每一階段均有參與為必要，倘具有相互利用其行
      為之合同意思者，仍應負共同正犯之責（最高法院28年上
      字第3110號判例可資參照）。
    (2)被告辛○○擔任查估作業之現場查估人員，其明知興達巷
      77 號 周圍28 0公尺範圍內並無10平方公尺之鴨寮一座、
      興達巷107 號磚造住家亦無裝設冷氣機兩台，仍在其業務
      上所製作用地建築改良物調查估價表為不實之登載，並將
      該10 平 方公尺之鴨寮以代號77-A3 編列於現況圖，目的
      無非為詐欺臺電公司興達發電廠，使興達巷107 號、77號
      設籍者庚○○、黃慶煌得以溢領6 萬4110元、4 萬元之地
      上物、地上物附屬設備補償金無訛。又黃慶煌為被告己○○之子、庚○○為被告己○○之堂弟，關係匪淺，而被告
      己○○長期擔任永安鄉烏林投地區之居民代表，積極向臺
      電公司爭取污染補償，並任永安鄉新港村烏林投15鄰之鄰
      長，配合被告辛○○之現場查估作業，與被告辛○○時有
      接觸。被告辛○○如非受被告己○○之託，豈有違背職務
      虛列查估項目，而使素昧平生之黃慶煌、庚○○溢領補償
      金之可能。更何況被告己○○亦坦認被告辛○○在對興達
      巷107 號磚造住家進行查估時，其有到現場配合查估，是
      被告己○○對不實之查估結果與被告辛○○有犯意聯絡及
      行為分擔，堪可認定。
  5.綜上各情，本件被告辛○○、己○○共同基於業務登載不實
    、詐欺取財之犯意聯絡，以在用地建築改良物調查估價表上
    虛列興達巷77號280 公尺範圍內設有10平方公尺鴨寮1 座、
    興達巷107 號住家裝有冷氣機2 台此不實登載之方式，共詐
    得10萬4110元補償金之事實，已堪認定，應予依法論科。
二、論罪科刑
  (一)新舊法比較
    被告辛○○、己○○行為後，刑法於94年2 月2 日修正公布
    ，95年7 月1 日起施行。按行為後法律有變更者，適用行為
    時之法律，但行為後之法律有利於行為人者，適用最有利於
    行為人之法律，修正後刑法第2 條第1 項定有明文。茲將
    本件相關之新舊法比較臚列如下：
  1.本件被告辛○○、己○○所涉刑法第339 條第1 項詐欺取財
    罪、第216 條、第215 條行使業務上登載不實文書罪，其法
    定罰金刑，依刑法施行法第1 之1 條之規定，罰金以新台幣
    為單位，數額應提高30倍。與修正前之罰金以銀元為單位，
    適用罰金罰鍰提高標準條例之結果應提高10倍者，結論並無
    不同，並無不利之情形，依修正後刑法第2 條第1 項前段之
    規定，應適用行為時之規定。而刑法第33條第5 款關於罰金
    刑之規定，修正前規定：「罰金：1 元（銀元）以上」，並
    依現行法規所定貨幣單位折算新臺幣條例規定，以銀元1 元
    折算新臺幣3 元，修正後則規定：「罰金：新臺幣1000元以
    上，以百元計算之」，顯然修正後該條所定罰金刑最低數額
    ，較修正前提高，自以修正前刑法第33條第5 款規定有利於
    被告2人。
  2.被告2 人行為後，95年7 月1 日修正施行之新刑法，業已刪
    除第55條牽連犯之規定，而其等於案發時所為詐欺及行使業
    務上登載不實之犯行，如依修正前之牽連犯規定僅從一重罪
    處斷，然倘依新法則應數罪分別論斷而併罰，是以舊法對被
    告2 人較有利，應依刑法第2 條第1 項前段規定適用舊法之
    規定。
  3.被告行為後，刑法第28條關於共犯部分，將舊法之「實施」
    修正為「實行」。原「實施」之概念，包含陰謀、預備、著
    手及實行等階段之行為，修正後僅共同實行犯罪行為始成立
    共同正犯。是新法共同正犯之範圍已有限縮，排除陰謀犯、
    預備犯之共同正犯。新舊法就共同正犯之範圍既因此而有變
    動，自屬犯罪後法律有變更，而非僅屬純文字修正，應有新
    舊法比較適用之問題，比較修正前，後之規定，以修正後之
    規定較有利於被告2人。
  4.綜合比較上開罰金最低額、牽連犯及共犯等規定之結果，對
    於被告辛○○、己○○而言，以行為時之法律規定較有利，
    自應一體適用修正前之規定，合先敘明。
  (二)核被告辛○○、己○○所為，係犯刑法第339 條第1 項詐欺
    取財罪及同法第216 條、第215 條行使業務上登載不實文書
    罪（按刑法之背信罪，為一般違背任務之犯罪，若為他人處
    理事務，意圖為自己或第三人不法之所有，以詐術使他人交
    付財物者，應成立詐欺罪，不能論以背信罪，最高法院63年
    台上字第292 號判例可供參考。本件被告辛○○、己○○共
    謀利用被告辛○○受託進行查估作業之機會，虛列鴨寮1 座
    、冷氣機2 台，以詐取臺電公司發放之補償費，即應論以詐
    欺取財罪，無庸再援用背信罪之法條論處），其等所犯業務
    登載不實文書之低度行為，應為其行使業務登載不實文書之
    高度行為所吸收，不另論罪。被告辛○○、己○○就上開行
    使業務上登載不實文書罪及詐欺取財罪等犯行，有犯意聯絡
    及行為分擔，均為共同正犯。另被告辛○○、己○○2 人利
    用不知情之丙○○、永安鄉公所持不實之補償清冊向臺電公
    司行使，為間接正犯。被告辛○○、己○○共謀，推由被告
    辛○○在同次查估作業時，在調查估價表上虛列鴨寮及冷氣
    ，並持向臺電公司行使詐領補償金，客觀上屬一行為，公訴
    人認係數行為應依修正前刑法第56條規定論以連續犯，尚有
    未合。又被告辛○○、己○○2 人係以行使業務上登載不實
    文書之方法，使臺電公司承辦人員陷於錯誤而給付附表二編
    號1 所示補償金（同表編號2 尚未經領取），其等所犯上開
    詐欺取財及行使業務登載不實文書罪間，有方法、結果之牽
    連關係，應依95年7 月1 日修正施行前刑法第55條規定，從
    一重之詐欺取財罪處斷。爰審酌被告辛○○受託進行永安鄉
    烏林投綠帶購地案之現場查估，未能兢兢業業，謹守本分，
    而被告己○○身為永安鄉烏林投居民代表與臺電公司長期進
    行污染補償之協商，深知綠化家園需投入之資金甚鉅，竟僅
    為牟取其親屬即堂弟庚○○、次子黃慶煌之不法利益，而與
    被告辛○○共謀虛列鴨寮及冷氣機等項目，詐領補償費10萬
    4110元，所為誠屬不該，且其等犯罪後均未能坦承犯行，態
    度非佳等一切情狀，均量處如主文所示之宣告刑，以資儆懲
    。又中華民國九十六年罪犯減刑條例已於96年7 月16日公布
    施行，被告辛○○、己○○詐欺取財犯行之犯罪時間在中華
    民國96年4 月24日以前，所犯之罪，合於減刑條件，應依該
    條例第2 條第1 項第3 款規定，減輕其等宣告刑2 分之1，
    並就其等宣告刑暨減得之刑，依修正前刑法第41條第1 項前
    段規定，諭知如主文所示之易科罰金折算標準【修正前刑法
    第41條第1 項前段規定：「犯最重本刑為5 年以下有期徒刑
    以下之刑之罪，而受6 個月以下有期徒刑或拘役之宣告，因
    身體、教育、職業、家庭之關係或其他正當事由，執行顯有
    困難者，得以1 元以上3 元以下折算1 日，易科罰金。」又
    易科罰金折算標準，依修正前罰金罰鍰提高標準條例第2 條
    前段（現已刪除）規定，就其原定數額提高為100 倍折算1
    日，即以銀元3 百元（新台幣9 百元）折算為1 日。惟修正
    後刑法第41條第1 項前段則規定：「犯最重本刑為5 年以下
    有期徒刑以下之刑之罪，而受6 個月以下有期徒刑或拘役之
    宣告者，得以新臺幣1 千元、2 千元或3 千元折算1 日，易
    科罰金。」比較修正前後之易科罰金折算標準，以修正前刑
    法之規定，較有利於行為人（此易科罰金折算標準，係於量
    刑後始應決定之事項，無與量刑前所應適用之法律一併綜合
    比較）】。
參、不另為無罪之諭知部分
一、公訴意旨另以：被告辛○○與被告己○○共同基於業務上登
    載不實並持之行使及意圖為被告己○○及其親友不法所有之
    犯意聯絡，於被告辛○○前往高雄縣永安鄉○○路興達巷（
    下稱興達巷）進行查估作業時，被告己○○在現場指認拆遷
    戶所屬地上物之範圍，被告辛○○明知被告己○○所指認為
    不實之事項，仍以如附表一、三及附表二編號3 所示浮報建
    築物面積、虛列查估項目及虛列不實租賃等虛偽方式，於91
    年1 月29日將上開不實之事項登載於其業務上作成之「用地
    建築改良物調查估價表」（下稱估價表）及「高雄縣永安鄉
    烏林投綠帶購地案地上物查估作業補償清冊」（下稱補償清
    冊）等文書上；而被告辛○○明知上情，亦於91年2 月21
    日出席「台電公司興達煤廠鄰近烏林投地區遷村及土地充作
    綠帶案協調會議」而知悉應以「實際居住」作為補償之標準
    ，仍將上開內容不實之估價表、補償清冊等，送交被告丙○○審核用印後，復由被告丙○○持向永安鄉公所行使之，經
    永安鄉公所轉報台電興達發電廠辦理補償金發放事宜 (92年
    10月31日呈報經濟部經核准後，92年10月30日董事會審查通
    過)， 足以生損害於永安鄉公所及台電興達發電廠辦理補償
    金發放事宜之正確性，並致台電興達發電廠承辦人員辦理補
    償金發放事宜時陷於錯誤，而順利詐得如附表一、三及附表
    二編號3 所示補償金，因認被告辛○○、己○○上揭部分另
    涉犯刑法第216 條、第215 條行使業務登載不實文書罪、同
    法第339 條第1 項詐欺取財罪。
二、起訴意旨以被告辛○○在用地建築改良物調查估價表虛增如
    附表一所示建物之面積，與調查局南機組人員95年2 月24
    日勘查之實際建物面積不符（均詳如附表一所示）；又依91
    年2 月21日會議紀錄內容，搬遷補償費之發放應以「實際居
    住」作為補償之標準，被告辛○○為該次會議之出席人員，
    對該標準理當有所知悉，況興達巷115-7 號建物為廢棄豬舍
    ，業據證人邱蘇牽、張瓊華、蘇老進、邱金軒證述明確，本
    不可能供人居住，亦無出租他人之事實，為其認定被告辛○○、己○○上開犯罪之憑據。
  (一)就起訴意旨所指「浮報建物面積」之部分：
  1.經查，附表一所示建物面積，依被告辛○○編製之用地建築
    改良物調查估價表記載所示，固確與調查局南機組之會勘紀
    錄不符（見調查卷第84頁；補償清冊(1)）。然依查估標準即
    91年2 月21日會議紀錄結論五記載「建物面積之計算應包括
    滴水範圍」（見調查卷第91頁），調查局南機組人員95 年2
    月24日至現場勘查時，興達巷56-1號、10 7-3號建物均已拆
    除，有上開建物94年10月19日拆除照片附卷可考（見院卷一
    第51頁、第57頁），無法測量自屋簷起算之建物滴水線面積
    ，此參以本院當庭勘驗調查局南機組人員現場勘查光碟，認
    ：「一、影片內容中調查人員係就現場建築物拆除後之遺跡
    以皮尺丈量其面積，遺跡有部分是屬於建築廢棄物堆積在現
    場，無建築廢棄物者即就殘留在地面上之水泥地基丈量，其
    中有部分建築是尚未拆除完畢，但是可以辨識其門牌號碼的
    是91-3號房屋，該屋並未拆除，其餘未拆除的建物無法辨識
    其門牌及位置。二、至於建物滴水面積部分，現場除尚未拆
    除之建物尚有屋簷可供辨識滴水線之外，其於拆除後的建物
    已無屋簷留在現場，無滴水線可供丈量」及證人甲○○證稱
    ：在會勘時對於已拆除之建物進行丈量，係依地面上之水泥
    地基及殘存的屋角來判斷，當時沒有考慮到計算滴水面積的
    問題等語益明（分別見本院98年7 月6 日勘驗筆錄、本院卷
    三第24頁），是調查局南機組會勘時，已無法測得拆除建物
    之滴水線面積，其查估所採用之標準，即與91年2 月21 日
    會議紀錄記載「建物面積之計算應包括滴水面積」之標準未
    合。
  2.又依本院就調查局南機組現場勘查光碟勘驗結果認：91-3房
    屋測量人員是在屋外的屋簷下方測量房屋面積，有本院98年
    7 月6 日勘驗筆錄附卷（見本院卷三第18頁），惟證人甲○○證稱：針對現場未拆除的房屋，均有丈量前方屋簷之滴水
    線面積，側邊屋簷的面積沒有很大，我不確定有無丈量，不
    過我們應該是量牆面的範圍等語（見本院卷三第24頁），是
    堪認調查局南機組95年2 月24日至現場勘驗之調查局人員除
    就斯時已拆除之興達巷56-1號、107-3 號建物，並未計入屋
    簷之滴水線面積；縱然就尚未拆除之建物，亦未全面考量建
    物四周屋簷之滴水線面積。況調查局南機組當日之現場勘查
    ，並未有地政人員或測量之專業人員陪同，業據證人甲○○
    證述在卷（見本院卷三第28頁），並且係以簡易之皮尺進行
    量測，亦經本院勘驗明確，所採測量方式易生誤差，測得之
    數據亦無專業性擔保，是自難據調查局南機組現場勘驗測得
    如附表一所示之面積，較被告辛○○在用地建築改良物調查
    估價表記載面積為少，逕認被告辛○○有浮報建築物面積之
    情事。
  (二)就起訴意旨所指「虛列承租戶」、「虛列廢棄豬舍為磚造住
    家」之部分（即附表二編號3 、附表三）：
  1.經查，91年2 月21日會議紀錄內容，並未敘及補償費發放係
    以「實際居住」為準，惟依永安鄉公所提供烏林投綠帶購地
    案查估標準中，搬遷部分之「安置費及搬遷費」應依「高雄
    縣政府舉辦公共工程拆遷建築物補償辦法」估列，又依該辦
    法第9 條規定，建築物因全部拆除必須搬遷者，以「實際居
    住」為發放搬遷補償費之前提，有高雄縣永安鄉公所91年7
    月10日永鄉建字第5451號函、高雄縣政府舉辦公共工程拆遷
    建築物補償辦法附卷可參（見院卷一第106 頁～第107 頁、
    第144 頁～第146 頁）；惟依同列為烏林投綠帶購地查估標
    準之94年9 月19日座談會結論：「搬遷補償費以91年查估時
    之設籍（每戶）為發放標準，期間如有死亡或出生、遷出、
    遷入者，均不另重新核算。但如全戶已遷出（已無設籍者）
    則不發給」（見偵一卷第63頁～第64頁），而改採「91年查
    估時之設籍」為搬遷補償費之發放標準。據此，被告辛○○
    將91年查估當時已設籍於興達巷115-7 號之張瓊華、鄭宏忠
    、蘇文村、蘇老進、蘇老福等5 人（分別見本院卷一第44頁
    ～第47頁該5 人之戶籍資料）編列為搬遷補償費之發放對象
    ，難謂有違反查估標準之情形。
  2.又被告辛○○雖早在94年9 月19日座談會採「91年查估時之
    設籍」之發放標準前，已完成永安鄉烏林投綠帶購地案之查
    估，並已將張瓊華等5 人各得領2 萬7000元之搬遷補償費編
    列查估作業補償清冊，其在查估當時，並無從預知94年9 月
    19 日 座談會決議所採之「設籍」標準。惟查，被告辛○○
    自91 年 年初著手進行查估工作後，居民代表仍與臺電公司
    興達發電廠人員、永安鄉公所藉由數次協調會議磋商綠帶購
    地案之查估標準，除91年2 月21日協調會議外，並有91年4
    月10日研商烏林投綠帶購地案會議紀錄記載：「結論：...
    (二)居民代表請臺電再爭取更優惠之補償」、91年4 月16日居
    民陳情請求鄉公所向臺電公司爭取烏林投綠地遷移案更優惠
    之補償，並於陳情書中明白指出「搬遷費、戶口及人頭遷移
    費用太低」、91年6 月28日研商烏林投綠帶購地案會議紀錄
    記載：「結論：(一)... 請永承公司以91年2 月21日『臺電公
    司興達煤場鄰近烏林投地區遷村及土地充作綠帶案協調會會
    議紀錄』所列查估標準與高雄縣政府公告之地上物查估補償
    標準並行核列，臺電公司同意在合理範圍內向上級機關爭取
    更優惠之補償」（見本院卷一第85頁～第89頁），堪認被告
    辛○○著手進行查估作業當時，查估標準仍受居民抗爭、臺
    電公司妥協的態度影響，而處於浮動狀態中。是在被告辛○○所經歷之查估過程觀之，毋寧認為「91年查估時設籍」之
    發放標準，係當時可能採擇之搬遷補償費發放依據之一，嗣
    在94年正式進行綠帶購地案之拆除工作前，該標準並為臺電
    公司94年9 月19日座談會決議所採，是自此搬遷補償費發放
    標準衍變歷程觀之，尚難認被告辛○○於查估當時，主觀上
    有擅採「設籍」為標準，而為張瓊華等5 人之利益詐領搬遷
    補償費之犯意。
  3.再者，非建物所有權人之設籍者，逕認定為建物承租人，此
    亦為政府單位所採之查估作法，況依被告辛○○編製之地上
    物查估作業補償清冊，就搬遷補償費所列發放對象中，僅張
    瓊華等5 人項次備註欄有加註「承租戶」，換言之，被告辛○○主觀認知，係以「設籍」為搬遷補償費之發放標準，其
    當無為使張瓊華等5 人獲取搬遷補償費而虛列其等為「承租
    戶」之動機，故被告辛○○辯稱：我有看到租約，並據此造
    冊等語，尚非無據。
  4.另證人即興達巷115-7 號建物所有權人邱蘇牽雖證稱：興達
    巷115-7 號建物我沒有出租給他人（見調查卷第48頁背面）
    ，證人張瓊華、蘇老進則證稱，興達巷115-7 為邱清泉（按
    ：即邱蘇牽之夫）所有之豬舍，多年未飼養豬隻，其等在83
    年間將戶籍遷入該址，並未在該址實際居住過，亦不瞭解為
    何被登載為承租戶等語（見調查卷第50頁背面、第53頁背面
    ～第54頁），是興達巷115-7 號建物為一廢棄豬舍，暨設籍
    於該址之張瓊華、鄭宏忠、蘇文村、蘇老進、蘇老福等人均
    未實際居住於此等事實，固堪可認定。惟依被告辛○○所拍
    攝之建物現況圖所示，115-7 號建物為磚造，核與調查局接
    獲興達巷115-7 號檢舉照片相符（見調查卷第79頁；院二卷
    第45頁），且依戶政資料顯示，張瓊華等5 人於91年之前即
    在此處設籍，被告辛○○並將其等登載為承租戶，該處尚符
    合一般人對「住家」之認知，抑且，調查局接獲之檢舉照片
    中，115-7 號建物內並陳設木桌椅及留有一件被褥之木床，
    有檢舉照片附卷（見調查卷第79頁～第82頁），顯見該處已
    經有心人刻意佈置呈有人居住之外觀，衡酌被告辛○○僅為
    一查估人員，於此情形下，尚難課以其在所接獲上開資訊之
    外，另積極認定興達巷115-7 號建物之居住條件或張瓊華等
    5 人一同設籍、承租於該址是否合理之責。
  (三)綜上，本件尚難據調查局南機組容有誤差且亦未全面測得建
    物滴水線面積之測量數據，認被告辛○○有浮報附表一建物
    面積之情事；又依被告辛○○主觀認知，搬遷補償費之發放
    標準係以「91年查估時設籍」為據，此標準並經臺電公司94
    年9 月19日座談會所採認，而張瓊華、鄭宏忠、蘇文村、蘇
    老進、蘇老福等人於被告辛○○91年進行查估時均設籍於興
    達巷115- 7號該址，符合搬遷補償費之發放標準，被告辛○○並無需另捏造張瓊華等5 人為承租戶以詐騙搬遷補償費。
    而興達巷115-7 號建物為磚造，並有張瓊華等5 人設籍、承
    租，尚堪認符合一般人對「磚造」、「住家」之概念，是難
    認被告辛○○有與被告己○○共謀，以「虛載承租戶」、「
    虛列廢棄豬舍為磚造住家」此等業務登載不實方式詐騙補償
    金之主觀犯意。是公訴人所指被告辛○○、己○○另涉上揭
    行使業務登載不實文書、詐欺取財犯行部分，應認尚屬不能
    證明，此外，本院於應依或得依職權調查證據之範圍內，復
    查無其他積極證據可資認定被告辛○○、己○○涉有前開罪
    嫌，自屬不能證明被告2 人此部分犯罪，惟因起訴意旨認上
    開部分與前揭論罪科刑部分，具有修正前刑法第56條連續犯
    之裁判上一罪關係，爰均不另為無罪之諭知。
肆、無罪部分（被告丙○○部分）：
一、公訴意旨略以：被告丙○○係址設高雄市○○區○○街272
    號永承公司之實際負責人，為從事業務之人。永承公司受永
    安鄉公所委託辦理「高雄縣永安鄉烏林投綠帶購地案地上物
    查估作業」，即將現場測量查估作業交給鴻家公司被告辛○○施作。被告丙○○於91年1 月間偕同被告辛○○前往永安
    鄉烏林投地區勘查拆遷補償現場時，將其舊識被告己○○介
    紹予被告辛○○認識，被告丙○○便與被告辛○○、己○○
    共同基於業務上登載不實並持之行使及意圖為被告己○○及
    其親友不法所有之犯意聯絡，明知被告辛○○業務上所製作
    「用地建築改良物調查估價表」、「高雄縣永安鄉烏林投綠
    帶購地案地上物查估作業補償清冊」就附表一至三所列項目
    有浮報建築物面積、虛列查估項目及虛列不實租賃等情形，
    且因出席91年2 月21日「臺電公司興達煤廠鄰近烏林投地區
    遷村及土地充作綠帶案協調會議」而知悉應以「實際居住」
    作為補償標準等，仍於調查估價表、補償清冊審核用印後，
    持向永安鄉公所行使之，經永安鄉公所轉報臺電興達發電廠
    辦理補償金發放事宜 (92年10月31日呈報經濟部經核准後，
    92年10月30日董事會審查通過)， 足以生損害於永安鄉公所
    及台電興達發電廠辦理補償金發放事宜之正確性，共詐取如
    附表一至三所示補償金額共計188 萬580 元，因認被告丙○○涉犯刑法第216 條、第215 條行使業務登載不實文書罪、
    第339 條第1 項詐欺取財罪云云。
二、按「犯罪事實應依證據認定之，無證據不得認定犯罪事實」
    、「不能證明被告犯罪者，應諭知無罪之判決」，刑事訴訟
    法第154 條第2 項、第301 條第1 項分別定有明文。申言之
    ，犯罪事實之認定應憑證據，如未能發現相當證據，或證據
    不足以證明，自不能以推測或擬制之方法，作為裁判基礎（
    最高法院40年台上字第86號判例意旨參照）；且認定犯罪事
    實所憑之證據，雖不以直接證據為限，間接證據亦包括在內
    ，然而無論直接證據或間接證據，其為訴訟上之證明，須於
    通常一般之人均不致有所懷疑，而得確信其為真實之程度者
    ，始得據為有罪之認定，倘其證明尚未達到此一程度，而有
    合理之懷疑存在而無從使事實審法院得有罪之確信時，即應
    由法院為諭知被告無罪之判決（最高法院76年台上字第4986
    號判例意旨參照）。
三、起訴意旨認被告丙○○亦涉犯刑法第216 條、第215 條行使
    業務登載不實文書罪及同法第339 條第1 項詐欺取財罪，無
    非以91年1 月間被告丙○○、辛○○前往永安鄉拆遷補償區
    域現場勘查時，被告丙○○曾將被告己○○介紹予被告辛○○認識；又其明知被告辛○○有「浮報建築物面積」、「虛
    列查估項目」、「虛列不實租賃」等情形，且搬遷補償費對
    象，亦非以「實際居住」為標準估列，仍在被告辛○○製作
    不實估價表、補償清冊上審核用印後，持向鄉公所行使。惟
    查：
  (一)被告丙○○雖坦承曾介紹被告己○○與被告辛○○認識一事
    ，惟辯稱：「我將前開工程轉包給鴻家公司辛○○後，便數
    次陪同辛○○至高雄縣永安鄉公所與相關經辦人員認識，當
    時的鄰長己○○為地方上較活躍之人士，亦數次帶領被查估
    的住戶至鄉公所及臺電開協調會，我在協調會當中曾將辛○○介紹給己○○認識，主要用意是希望借重己○○鄰長之身
    分，能代為安排查估之時間表及聯絡受查估住戶於查估人員
    進行查估時能在現場配合，但我從未要求辛○○在查估時，
    有關己○○及其親屬地上建物部分能依己○○意思登載」（
    見調查卷第16頁背面），本院審酌永安鄉新港村烏林投15鄰
    為本次臺電公司綠帶購地之主要地區，被告己○○擔任15鄰
    之鄰長，並長期代表永安鄉居民參加臺電公司協調會議，透
    過會議發言、陳情等方式積極爭取更優惠之補償條件，是被
    告丙○○為利被告辛○○進行現場查估工作，介紹被告己○○、辛○○認識，尚符合其業務推展之目的，而無何違背情
    理之處。再參以被告辛○○於本院審理中亦證稱：我去查估
    時，丙○○跟我介紹己○○是鄰長，可以協助我，但丙○○
    並沒有要求我就己○○的部分要多查估一點等語（見本院卷
    二第第66頁、第69頁），是堪認被告丙○○上開所辯應可採
    信。
  (二)又就起訴意旨所指之查估事項，經本院認定僅興達巷77號地
    上建物有虛列10平方公尺之鴨寮1 座、興達巷107 號有虛列
    地上物附屬設備冷氣機2 台，均如前所述，此等查估不實之
    情事，如非親至查估現場實地審核，實難以查知，而永承公
    司標得查估作業後，將該工程現場查估部分工作轉給鴻家公
    司辛○○承做，丙○○雖曾到過查估現場，惟並未參與查估
    工作一情，業據被告丙○○供述明確，核與證人辛○○於本
    院審理中證稱：我去現場測量造冊後，由丙○○審查，補償
    標準及丈量方式係由丙○○告訴我，我測量時丙○○沒有全
    程去，他只是去看看而已，實際上的測量是由我負責等語相
    符（分別見調查卷第19頁背面；本院卷二第66頁），是依被
    告丙○○與辛○○之分工流程觀之，亦難認被告丙○○對被
    告辛○○有浮報鴨寮、冷氣機等情事有所知悉。
  (三)再者，被告丙○○主觀上認知搬遷補償費之發放標準應以「
    設籍」為準，並據以審核被告辛○○編制之補償清冊，此參
    以被告丙○○警詢中供稱：「有設籍即可獲得補償」是由當
    時的鄉長在協調會中決定，但我不記得此決議鄉公所及臺電
    公司有無做成會議紀錄或將該決議正式行文等語即明（見調
    查卷第17頁背面），參之臺電公司綠帶購地補償費之發放標
    準，在被告辛○○實際進行查估工作後，仍因居民代表之爭
    取而處於浮動狀態，已認定如前，「91年設籍」之搬遷補償
    費發放標準嗣後並於94年9 月19日協調會議中為臺電公司所
    採。況依補償清冊所列「搬遷補償費」之發放項次係以「戶
    長」此欄位羅列領取人，備註欄除張瓊華等5 人特別註記「
    承租戶」外，其他領取人均未另列明有何借住、承租等「實
    際居住」之情形，自書面形式觀之，便可知發放標準係以「
    設籍」為準，於此情形下亦經綠帶購地案之承辦單位永安鄉
    公所承認並轉送臺電公司，堪認該標準亦為永安鄉公所所採
    ，證人即91年間任職永安鄉公所建設課課長乙○○證稱：搬
    遷費之發放以實際居住為標準，惟其亦證稱，鄉公所對查估
    之結果有做書面審核（見偵一卷第13頁），則永安鄉公所豈
    有對經書面審核即可查知之「以設籍為搬遷補償費認列標準
    」毫不知情之理，是證人乙○○上開所述，不足採憑，從而
    ，亦難認被告丙○○有明知應以「實際居住」為標準，而擅
    自以「設籍」之標準進行補償清冊之審查而詐領補償金之犯
    意。
四、綜上，公訴人所舉之證據並不足以證明被告丙○○與被告辛○○、己○○等人有業務登載不實及詐欺取財之犯意聯絡，
    此外復查無其他積極證據足資認定被告丙○○確有公訴人所
    指之上開犯行，揆諸前開法條之規定，依法自應為被告丙○○無罪之諭知。
據上論斷，應依刑事訴訟法299 條第1 項前段、第301 條，刑法
第2 條第1 項、第28條、第216 條、第215 條、第339 條第1項
，修正前刑法第55條、第41條第1 項前段，刑法施行法第1 條之
1 ，中華民國九十六年罪犯減刑條例第2 條第1 項第3 款、第7
條，判決如主文。
本案經檢察官丁○○到庭執行職務。
中    華    民    國    98    年    8     月    28    日
              刑事第十八庭    審判長法  官   蔡廣昇
                                    法  官   黃繼瑜
                                    法  官   王  琁
上正本證明與原本無異
如不服本判決應於收受本判決後10日內向本院提出上訴書狀，其
未敘述上訴理由者，並得於提起上訴後10日內向本院補提理由書
狀（均須按他造當事人之人數附繕本）「切勿逕送上級法院」。
中    華    民    國    98    年    8     月    28    日
                                    書記官   黃國忠
附錄本件判決論罪科刑法條：
中華民國刑法第215條
（業務上文書登載不實罪）
從事業務之人，明知為不實之事項，而登載於其業務上作成之文
書，足以生損害於公眾或他人者，處3 年以下有期徒刑、拘役或
5 百元以下罰金。
中華民國刑法第339條
（普通詐欺罪）
意圖為自己或第三人不法之所有，以詐術使人將本人或第三人之
物交付者，處5 年以下有期徒刑、拘役或科或併科1 千元以下罰
金。
以前項方法得財產上不法之利益或使第三人得之者，亦同。
前二項之未遂犯罰之。
  ┌───────────────────────────────┐
  │附表一：辛○○、丙○○、己○○共同以『浮報建築物面積』以詐領補│
  │        償金部分                                              │
  ├─┬────┬────┬────┬──────────┬───┤
  │編│興達巷  │補償清冊│調查局勘│起訴詐領金額        │ 備註 │
  │號│地址    │記載面積│驗面積  │（新臺幣）          │      │
  │  │        │（平方公│（平方公│                    │      │
  │  │        │尺）    │尺）    │                    │      │
  ├─┼────┼────┼────┼──────────┼───┤
  │1.│56-1號  │   70   │  58.91 │「地上物補償」      │即起訴│
  │  │（所有人│        │        │（70-58.91）*11692  │書附表│
  │  │己○○）│        │        │=129664             │編號1 │
  ├─┼────┼────┼────┼──────────┼───┤
  │2.│91-3號  │        │        │「地上物補償」      │即起訴│
  │  │（所有人│  33    │  21.07 │（33-21.07）*11720  │書附表│
  │  │黃慶瑞）│        │        │=139820             │編號3 │
  ├─┼────┼────┼────┼──────────┼───┤
  │3.│107號   │        │        │「地上物補償」      │即起訴│
  │  │（所有人│  133   │ 102.57 │（133-102.57）*11192│書附表│
  │  │許漢木）│        │        │=355788             │編號5 │
  ├─┼────┼────┼────┼──────────┼───┤
  │4.│107-3號 │        │        │「地上物補償」      │即起訴│
  │  │（所有人│  69    │  52.44 │（69-52.44）*11692  │書附表│
  │  │林麗芬）│        │        │＝193620            │編號6 │
  └─┴────┴────┴────┴──────────┴───┘
  ┌───────────────────────────────┐
  │附表二：辛○○、丙○○、己○○共同以『虛列查估項目』以詐領補  │
  │        償金部分                                              │
  ├─┬────┬────┬────┬──────────┬───┤
  │編│興達巷  │補償清冊│調查局驗│起訴詐領金額        │ 備註 │
  │號│地址    │記載項目│驗結果  │（新臺幣）          │      │
  ├─┼────┼────┼────┼──────────┼───┤
  │1.│77號    │ 鴨寮2座│ 鴨寮1座│「地上物補償」64110 │即起訴│
  │  │（所有人│        │        │元                  │書附表│
  │  │庚○○）│        │        │                    │編號2 │
  ├─┼────┼────┼────┼──────────┼───┤
  │2.│107 號  │冷氣機2 │ 無記載 │「地上物『附屬設備』│即起訴│
  │  │（所有人│台      │        │補償」2萬*2=4萬元   │書附表│
  │  │黃慶煌）│        │        │（尚未領取）        │編號4 │
  ├─┼────┼────┼────┼──────────┼───┤
  │3.│115-7號 │        │        │「地上物補償」      │即起訴│
  │  │（所有人│磚造住家│廢棄豬舍│（00000-0000）*134  │書附表│
  │  │邱蘇牽）│        │        │=866578             │編號7 │
  └─┴────┴────┴────┴──────────┴───┘
  ┌───────────────────────────────┐
  │附表三：辛○○、丙○○、己○○共同以『虛列承租戶』以詐領補償金│
  │        部分                                                  │
  ├─┬────┬────┬────┬──────────┬───┤
  │編│興達巷  │補償清冊│調查局勘│起訴詐領金額        │ 備註 │
  │號│地址    │記載項目│驗結果  │（新臺幣）          │      │
  ├─┼────┼────┼────┼──────────┼───┤
  │1.│115-7 號│張瓊華為│該處為廢│「搬遷補償費」      │即起訴│
  │  │        │承租戶  │棄豬舍  │2 萬7000元          │書附表│
  │  │        │        │        │                    │編號8 │
  ├─┼────┼────┼────┼──────────┼───┤
  │2.│115-7 號│鄭宏忠為│該處為廢│「搬遷補償費」      │即起訴│
  │  │        │承租戶  │棄豬舍  │2萬7000元           │書附表│
  │  │        │        │        │                    │編號9 │
  ├─┼────┼────┼────┼──────────┼───┤
  │3.│115-7號 │蘇文村為│該處為廢│「搬遷補償費」      │即起訴│
  │  │        │承租戶  │棄豬舍  │2萬7000元           │書附表│
  │  │        │        │        │                    │編號10│
  ├─┼────┼────┼────┼──────────┼───┤
  │4.│115-7號 │蘇老進為│該處為廢│「搬遷補償費」      │即起訴│
  │  │        │承租戶  │棄豬舍  │2萬7000元           │書附表│
  │  │        │        │        │                    │編號11│
  ├─┼────┼────┼────┼──────────┼───┤
  │5.│115-7號 │蘇鄭猜為│該處為廢│「搬遷補償費」      │即起訴│
  │  │        │承租戶  │棄豬舍  │2 萬7000元（起訴書誤│書附表│
  │  │        │        │        │載為2萬3000元）     │編號12│
  └─┴────┴────┴────┴──────────┴───┘


司法院資訊處製作；財團法人民間司法改革基金會備份。
